臺灣士林地方法院民事簡易判決
                                  111年度士簡字第315號
原      告  旺旺友聯產物保險股份有限公司

法定代理人  劉自明  


訴訟代理人  陳冠雲  
複  代理人  胡綵麟  
被      告  高文田  

上列當事人間侵權行為損害賠償事件，本院於民國111年4月20日
言詞辯論終結，本院判決如下：
    主  文
被告應給付原告新臺幣壹拾壹萬零伍佰玖拾柒元，及自民國一百
一十一年三月十八日起至清償日止，按年息百分之五計算之利息
。
原告其餘之訴駁回。
訴訟費用新臺幣壹仟伍佰伍拾元，其中新臺幣壹仟壹佰陸拾參元
由被告負擔，餘由原告負擔。
本判決原告勝訴部分得假執行。
    事實及理由要領
一、被告經合法通知，未於言詞辯論期日到場，且無民事訴訟法
    第386條所列各款情事，爰依原告之聲請，由其一造辯論而
    為判決。
二、原告起訴主張：被告於民國109年5月21日下午7時20分許駕
    駛車牌號碼000-0000號自用小客車（下稱A車），行經新北
    市○○區○○路0段00號時，因駕駛不慎而撞擊前方原告承保之
    訴外人江美麗所有由訴外人劉萬壽駕駛之車牌號碼000-0000
    號自用小客車（下稱B車），致B車受有損害，因B車曾向原
    告投保車體損失險，事故發生時尚在保險期間內，原告業依
    保險契約賠付該車之必要修復費用，共計新臺幣（下同）14
    7339元（其中工資費用：14040元，烤漆費用：24674元，零
    件費用：108625元），並依保險法第53條之規定取得代位求
    償權，爰依侵權行為損害賠償及保險代位請求權之法律關係
    提起本件訴訟，並聲明被告應給付原告147339元，及自起訴
    狀繕本送達翌日起至清償日止，按年息百分之五計算之利息
    。
三、得心證之理由:
　㈠按因故意或過失，不法侵害他人之權利者，負損害賠償責任
    ；又汽車、機車或其他非依軌道行駛之動力車輛，在使用中
    加損害於他人者，駕駛人應賠償因此所生之損害；又不法毀
    損他人之物者，被害人得請求其物因毀損所減少之價額，民
    法第184條第1項前段、第191條之2、第196條分別定有明文
    。次按，物被毀損時，被害人除得依民法第196條請求賠償
    外，並不排除民法第213條至第215條之適用；另依民法第19
    6條請求賠償物被毀損所減少之價額，得以修復費用為估定
    之標準，但以必要者為限（例如：修理材料以新品換舊品，
    應予折舊），最高法院77年度第9次民事庭會議決議參照。
    末按，被保險人因保險人應負保險責任之損失發生，而對於
    第三人有損失賠償請求權者，保險人得於給付賠償金額後，
    代位行使被保險人對於第三人之請求權；但其所請求之數額
    ，以不逾賠償金額為限，保險法第53條第1項亦有明文。
　㈡經查：原告主張之事實，業據其提出與其所述相符之新北市
    政府警察局道路交通事故當事人登記聯單、現場圖、行車執
    照、估價單、統一發票、汽車險理賠計算書、賠償給付同意
    書、車損照片等影本為證，並有本院依職權向新北市政府警
    察局淡水分局函調之道路交通事故現場圖、調查報告表(一)
    及(二)、A3類道路交通事故調查紀錄表、現場照片、當事人
    登記聯單等肇事資料在卷可稽，而被告經合法通知無正當理
    由未到場，亦未提出書狀為任何具體的聲明及陳述，應堪信
    原告之主張為真實，是原告本於上開法律規定，請求被告賠
    償B車修復費用，尚屬有據。又原告主張B車之修復費用1473
    39元（其中工資費用：14040元，烤漆費用：24674元，零件
    費用：108625元），雖有上開估價單及統一發票為據，然原
    告承保之上開車輛係108年7月出廠，此有該車行照影本附卷
    可稽，且前開車輛修復之費用包括零件108625元，衡以本件
    車輛有關零件部分之修復，既以新零件更換被損害之舊零件
    ，則在計算損害賠償額時，自應將零件折舊部分予以扣除，
    而依行政院所發佈之固定資產耐用年數表及固定資產折舊率
    表，小客車之耐用年數為5年，依定率遞減法每年折舊千分
    之369，惟折舊累積總和不得超過該資產成本原額之十分之
    九，參酌營利事業所得稅查核準則第95條第6項規定：「固
    定資產提列折舊採用平均法、定率遞減法或年數合計法者，
    以1年為計算單位，其使用期間未滿1年者，按實際使用之月
    數相當於全年之比例計算之，不滿1月者，以1月計」，則B
    車自出廠日至發生本件交通事故之日即109年5月21日止，已
    使用11個月，則就B車輛之更換零件部分所得請求被告賠償
    之範圍，扣除折舊後之費用估定為71883元（計算方式詳如
    附表），加上其餘非屬零件之工資費用14040元及烤漆費用2
    4674元，合計原告得向被告請求之車輛修復費用應為110597
    元（即71883＋14040＋24674＝110597）。
　㈢又給付無確定期限者，債務人於債權人得請求給付時，經其
    催告而未為給付，自受催告時起，負遲延責任；其經債權人
    起訴而送達訴狀，或依督促程序送達支付命令，或為其他相
    類之行為者，與催告有同一之效力；又遲延之債務，以支付
    金錢為標的者，債權人得請求依法定利率計算之遲延利息；
    又應付利息之債務，其利率未經約定，亦無法律可據者，週
    年利率為百分之五，民法第229條第2項、第233條第1項前段
    、第203條分別定有明文。查本件請求被告給付侵權行為損
    害賠償事件，未經原告舉證證明定有期限，應認屬未定期限
    債務，依上開規定，被告應自受催告時起始負遲延責任，而
    本件起訴狀繕本，業於111年3月7日寄存送達於被告之住所
    ，此有送達證書附卷可參，是原告就上揭所得請求之金額，
    尚得請求自起訴狀繕本送達生效之翌日即111年3月18日起至
    清償日止，按年息百分之五計算之利息。從而，原告依上開
    法律關係，求為判決如主文第1項所示，為有理由，應予准
    許，逾此範圍之請求，為無理由，應予駁回。
四、本件係就民事訴訟法第427條第1項適用簡易程序所為被告部
    分敗訴之判決，依同法第389條第1項第3款規定，應依職權
    就原告勝訴部分宣告假執行，並依同法第79條之規定職權確
    定訴訟費用額為1550元（第一審裁判費），其中1163元應由
    被告負擔，餘由原告負擔。
中　　華　　民　　國　　111 　年　　5 　　月　　 4　　日
                  士林簡易庭  法  官  黃雅君
　　　　　　　　　
以上正本係照原本作成。　　　　　　　　　
如不服本判決，應於判決送達後20日內，向本院提出上訴狀並應
記載上訴理由，如於本判決宣示後送達前提起上訴者，應於判決
送達後20日內補提上訴理由書（須附繕本）。
中　　華　　民　　國　　111 　年　　5 　　月　   4　　日
                              書記官  吳俊明

附表
折舊時間           金額
第1年折舊值        108,625×0.369×(11/12)=36,742
第1年折舊後價值    108,625-36,742=71,883